臺灣高等法院臺中分院刑事裁定　
110年度聲字第2922號
聲明異議人  
即  受刑人  陳敬為


                    （現在法務部○○○○○○○○○○○                        執行）
上列聲明異議人即受刑人因竊盜案件，對於臺灣臺中地方檢察署
檢察官執行之指揮（110年執壬字第9968號、110年執壬字第9969
號），聲明異議，本院裁定如下：
    主  文
聲明異議駁回。
    理  由
一、聲明異議人即受刑人（下稱受刑人）聲明異議意旨略以：受
    刑人因竊盜罪，經臺灣臺中地方法院109年度易字第2704號
    判決判處不得易科罰金部分，應執行有期徒刑1年8月；得易
    科罰金部分應執行有期徒刑9月，受刑人不服提起上訴後，
    經鈞院110年度上易字第195號判決駁回上訴，而鈞院於判決
    書末記載不得再上訴，致受刑人權益受損。又因前揭案件之
    被害人於受刑人為竊取行為時皆已無法支配其遺失物，受刑
    人所為僅應成立侵占遺失物罪，該判決適用法條有所違誤，
    罪名不同之判決結果影響受刑人權益甚鉅，受刑人於收受臺
    灣臺中地方檢察署檢察官110年執壬字第9968號及110年執壬
    字第9969號執行指揮書後，爰依刑事訴訟法第484條之規定
    聲明異議等語。
二、按受刑人或其法定代理人或配偶，以檢察官執行之指揮為不
    當者，得向諭知該裁判之法院聲明異議，刑事訴訟法第484
    條定有明文。又執行機關對於審判機關所為之裁判，並無審
    查內容之權，故裁判是否違法，並非執行機關所得過問，是
    聲明異議之對象，應係檢察官之執行指揮行為，而非檢察官
    據以指揮執行之裁判，故所稱「檢察官執行之指揮不當」，
    係指檢察官有積極執行指揮之違法及其執行方法有不當等情
    形而言；檢察官如依確定判決、裁定指揮執行，即無執行之
    指揮違法或其執行方法不當之可言，至於原確定判決、裁定
    ，是否有認定事實錯誤或違背法令之不當，應循再審或非常
    上訴程序以資救濟，尚無對之聲明異議之餘地（最高法院10
    8年度台抗字第79號裁定意旨參照）。
三、經查：
　㈠本件受刑人因竊盜案，前經臺灣臺中地方法院109年度易字第
    2704號判決判處不得易科罰金之刑部分，應執行有期徒刑1
    年8月；得易科罰金之刑部分，應執行有期徒刑9月，受刑人
    不服提起上訴，經本院110年度上易字第195號判決將原判決
    附表編號7所示竊盜部分及就受刑人所處不得易科罰金之刑
    所定應執行刑部分均撤銷，改判處不得易科罰金之刑部分，
    應執行有期徒刑1年8月；得易科罰金之刑所定應執行刑部分
    則上訴駁回而確定，嗣經臺灣臺中地方檢察署檢察官依前揭
    確定判決核發110年執壬字第9968號及110年執壬字第9969號
    執行指揮書等情，此有上開各該判決書、執行指揮書及臺灣
    高等法院被告前案紀錄表在卷可稽。
　㈡然觀諸受刑人聲明異議意旨所載，顯係針對前揭本院確定判
    決就其教示制度記載內容以及認定犯罪事實及論罪科刑所適
    用法條之認定有所爭執，進而指摘本件檢察官執行指揮有所
    不當之處，揆諸前揭說明，核屬本院前揭確定判決有無認定
    事實錯誤或違背法令，得否循再審或非常上訴程序救濟之問
    題，實非聲明異議程序所得審究。是以，受刑人徒以檢察官
    據以指揮執行之科刑裁判不當為由聲明異議，於法尚有未合
    ，應予駁回。
據上論結，應依刑事訴訟法第486條，裁定如主文。 
中　　華　　民　　國　　110 　年　　12　　月　　7 　　日
              
　　　　　　　
　　　　　　　刑事第二庭　  審判長法　官　何志通
                                  法　官　吳進發
                                  法　官　石馨文
以上正本證明與原本無異。
如不服本裁定，得於收受送達後五日內向本院提出抗告書狀（須
附繕本）。因疫情而遲誤不變期間，得向法院聲請回復原狀。

                                  書記官  陳儷文
　　　　　　　　　　　　　　　　　
中　　華　　民　　國　　110 　年　　12　　月　　7 　　日